【裁判字號】    97,審易,125
【裁判日期】    970529
【裁判案由】    竊盜
【裁判全文】
臺灣高雄地方法院刑事判決             97年度審易字第125號
公  訴  人  臺灣高雄地方法院檢察署檢察官
被      告  丙○○
上列被告因竊盜案件，經檢察官提起公訴（97年度偵字第1112號
），本院裁定改依簡式審判程序審理，判決如下：
    主  文
丙○○犯刑法第三百二十一條第一項第三、六款之竊盜罪，累犯
，處有期徒刑柒月，扣案之尖嘴鉗及小刀各壹把均沒收；又犯電
業法第一百零五條之竊盜罪，累犯，處有期徒刑柒月，扣案之尖
嘴鉗及小刀各壹把均沒收。應執行有期徒刑壹年貳月，扣案之尖
嘴鉗及小刀各壹把均沒收。
    事  實
一、丙○○：(一)基於意圖為自己不法所有之犯意，於民國96年12
    月29日下午1 時許，持其所有客觀上可供兇器使用之尖嘴鉗
    及小刀各1 把，在高雄縣橋頭鄉橋頭火車站第一月台之車站
    處，竊取甲○○所有之電纜線2 捆得逞；(二)另基於意圖為自
    己不法所有之犯意，於97年12月29日下午2 時許，持上開尖
    嘴鉗及小刀各1 把，在高雄縣岡山鎮○○里○○段00000000
    地號旱田邊，同時竊取乙○○所有之電纜線6 捆及臺灣電力
    股份有限公司（下稱臺電公司）所有之電錶1 個得逞。丙○
    ○竊得上開電纜線後，於田邊將電纜線予以去皮綁成8 捆，
    放在其騎乘之腳踏車菜籃內伺機變賣，嗣於同日下午4 時20
    分許，行經高雄縣橋頭鄉○○路，因形跡可疑為警查獲，當
    場扣得前揭電纜線8 捆及電錶1 個。
二、案經高雄縣政府警察局岡山分局報請臺灣高雄地方法院檢察
    署檢察官偵查起訴。
    理  由
一、被告丙○○所犯係死刑、無期徒刑、最輕本刑為3 年以上有
    期徒刑以外之罪，其於審判程序就前揭被訴事實為有罪之陳
    述，經告知簡式審判程序之旨，並聽取檢察官與被告意見後
    ，認無不得或不宜改依簡式審判程序進行之處，依刑事訴訟
    法第273 條之1 第1 項，裁定進行簡式審判程序。
二、上揭事實，業據被告於偵查及本院審理中坦承不諱（見偵卷
    第7 頁及院卷第71頁），核與證人即被害人甲○○、乙○○
    及臺電公司配電服務人員丁○○於警詢中證述情節相符，並
    有高雄縣政府警察局岡山分局調查筆錄4 份、扣押物品目錄
    表1 紙、贓物認領保管單3 紙在卷可稽，現場相片6 張附卷
    可考（見警卷第8-13頁、第17-23 頁），足認被告前開自白
    與事實相符。本案事證明確，被告上開竊盜犯行，均堪予認
    定，應依法論處。
三、查被告攜帶持以行竊之小刀1 支及尖嘴鉗1 把：(一)小刀1 支
    長20公分、刀刃長9 公分，刀刃為鐵製物品呈尖銳鋒利狀；
    (二)尖嘴鉗1 支長19公分，前端鉗部呈扁尖狀，可供夾剪硬物
    使用，且為鐵製器具，附有握把便於使力等情，業經本院當
    庭勘驗屬實，有勘驗筆錄及照片在卷可稽（見院卷第34頁及
    警卷第23頁），客觀上均足以對人之生命身體安全構成威脅
    ，可供兇器使用無訛。核被告所為：就犯罪事實(一)部分，係
    犯刑法第321 條第1 項第3 款、第6 款之攜帶兇器於車站竊
    盜罪（起訴書漏列刑法第321 條第1 項第6 款，惟公訴檢察
    官已當庭補正）；犯罪事實(二)就行竊乙○○電纜線部分，係
    犯同法第321 條第1 項第3 款之攜帶兇器竊盜罪，另行竊臺
    電公司電錶部分，係違反電業法第105 條規定，應依刑法第
    321 條第1 項第3 款之攜帶兇器竊盜罪處斷。公訴意旨認被
    告上開犯罪事實(二)所示犯行僅涉犯刑法第321 條第1 項第3
    款之攜帶兇器竊盜罪，漏未論列電業法第105 條，尚有未合
    ，應予指明。又被告同時竊取臺電公司之電錶及乙○○之電
    纜線，係一行為觸犯數罪名，為想像競合犯，依刑法第55條
    之規定，從一重依電業法第105 條之竊盜論處。又被告前因
    竊盜案件，經本院95年度易字第2030號判處有期徒刑7 月、
    3 月，應執行有期徒刑8 月確定，於96年6 月8 日執行完畢
    ，有臺灣高等法院被告前案紀錄表在卷可稽，其於徒刑執行
    完畢後5 年內故意犯本件有期徒刑以上之罪，均累犯，各應
    加重其刑。本院審酌被告有多次竊盜犯罪前科，素行不佳（
    見上開前案紀錄表），竟不知悔改，為貪圖不法利益，率爾
    竊取他人財物，所為實不足取，惟念其犯後坦承犯行，所竊
    物品業經被害人領回等一切具體情狀，分別量處如主文所示
    之刑，並定其應執行之刑，以資懲儆。至扣案之尖嘴鉗及小
    刀各1 把，為被告所有供本案犯罪所用之物，業據被告陳述
    明確（見院卷第72頁），爰依刑法第38條第1 項第2 款之規
    定宣告沒收。
四、據上論斷，應依刑事訴訟法第273 條之1 第1 項、第299 條
    第1 項前段，電業法第105 條，刑法第11條前段，刑法第32
    1 條第1 項第3 款、第6 款、第47條第1 項、第55條、第51
    條第5 款、第38條第1 項第2 款，判決如主文。
本案經檢察官劉穎芳到庭執行職務。
中    華    民    國    97    年    5     月    29    日
                  刑事第七庭  法  官  唐照明
以上正本證明與原本無異。
如不服本判決應於判決送達後10日內，向本院提出上訴書狀。
中    華    民    國    97    年    5     月    29    日
                              書記官  許珈綺
附錄本案論罪科刑法條：
電業法第105條
竊盜或損壞電桿、電線、變壓器或其他供電設備者，依刑法之規
定從重處斷。
中華民國刑法第321條
犯竊盜罪而有左列情形之一者，處 6 月以上、 5 年以下有期徒
刑：
一  於夜間侵入住宅或有人居住之建築物、船艦或隱匿其內而犯
    之者。
二  毀越門扇、牆垣或其他安全設備而犯之者。
三  攜帶兇器而犯之者。
四  結夥三人以上而犯之者。
五  乘火災、水災或其他災害之際而犯之者。
六  在車站或埠頭而犯之者。
前項之未遂犯罰之。


司法院資訊處製作；財團法人民間司法改革基金會備份。
